臺灣臺中地方法院刑事判決　　　　　　　　　　　　　九十一年度易字第八九九號
　　公　訴　人　台灣台中地方法院檢察署檢察官
　　被　　　告　甲○○
右列被告因竊盜案件，經檢察官提起公訴（九十一年度偵字第二六一八號），本院判
決如左：
    主  文
甲○○竊盜，累犯，處有期徒刑伍月，如易科罰金，以參佰元折算壹日。
    事  實
一、甲○○曾於民國八十八年間，因違反毒品危害防制條例案件，經台灣高雄地方法
    院於八十九年一月二十八日判處有期徒刑五月，並經台灣高等法院高雄分院於八
    十九年六月二十日上訴駁回確定，且於九十年一月二十四日執行完畢。詎甲○○
    猶不知悔改，於九十年十二月四日下午五時許，在台中市市○路六十三號前，見
    曾曉萍所有車牌號碼ＶＧＡ─四０三號四九ＣＣ輕型機車停放在上址，且機車上
    之鑰匙未取下，甲○○乃認有機可乘，為代步之用，其竟意圖為自己不法之所有
    ，下手啟動該機車上之鑰匙，發動引擎後，將該機車騎走，竊取得手後，供己代
  步之用。嗣於九十一年二月二日晚八時三十分許，甲○○騎乘上開機車，途經台
    中市○區○○路與市府路口時，為警當場查獲，而發現上情。
二、案經台中市警察局第一分局報請台灣台中地方法院檢察署檢察官偵查起訴。
    理  由
一、訊據被告甲○○固坦承於上開時、地騎乘前揭機車經警查獲等情不諱，惟矢口否
    認有何竊盜之犯行，辯稱：機車是一綽號「阿華」男性朋友借給伊騎乘，伊並不
    知該機車係他人失竊之贓車云云。惟查，右揭犯罪事實，業據被告於警訊及偵查
    初訊時坦承不諱，並有贓物認領保管單、車輛竊盜、車牌失竊資料個別查詢報表
    各一紙及照片二張附卷可稽，而被告為警查獲時，所查扣機車上之鑰匙，並非原
    機車鑰匙，亦據被告於警訊時供陳在卷，則倘被告並非實際竊車者，何能知悉鑰
    匙重配之事？再觀被告嗣雖以上開情詞辯解，然機車係屬貴重交通工具，衡情借
    用機車，倘非相當熟識之人，應無可能隨意為之，否則於其後如何能確保機車之
    歸還？而依被告所述，該綽號「阿華」之人，認識已約有一個月左右，被告對該
    男子姓名、住居所，應有相當瞭解，始合常理，但被告於偵審中，卻始終無法供
    明該綽號「阿華」朋友之詳細年籍資料，俾供查證，自與常情相違，是被告上開
    所辯，應係事後推託之詞，自難採信。本件事證明確，被告涉犯竊盜犯行，堪以
    認定。。
二、核被告所為，係犯刑法第三百二十條第一項之普通竊盜罪。又被告前曾於八十八
    年間，因違反毒品危害防制條例案件，經台灣高雄地方法院於八十九年一月二十
    八日判處有期徒刑五月，並經台灣高等法院高雄分院於八十九年六月二十日上訴
    駁回確定，且於九十年一月二十四日執行完畢，有台灣台中地方法院檢察署刑案
    查註紀錄表及台灣高等法院全國前案紀錄表在卷可憑，其於有期徒刑執行完畢後
    ，五年內再犯本件有期徒刑以上之罪，為累犯，應依刑法第四十七條規定加重其
    刑。爰審酌被告素行不良，犯罪之動機係為代步之用，犯罪所生危害，所竊得機
    車，已經被害人領回，及其犯後仍否認犯行等一切情狀，量處如主文所示之刑，
    ，併諭知易科罰金之折算標準，以資懲儆。至扣案之鑰匙一支，並非被告用以行
    竊機車犯罪所用之物，業據其供明在卷，該鑰匙復非違禁物，自無庸併依法宣告
    沒收，附此敘明。
三、據上論斷，應依刑事訴訟法第二百九十九條第一項前段，刑法第三百二十條第一
    項、第四十七條、第四十一條第一項前段，罰金罰鍰提高標準條例第一條前段，
    第二條判決如主文。
中      華      民      國      九十一      年      四    月    二十九  日
                                        法  官  黃文進
右正本證明與原本無異。
如不服本判決，應於送達後十日內向本院提出上訴狀 （須附繕本） ，上訴於台灣高等
法院台中分院。
                                        書記官
中      華      民      國      九十一      年      四    月    二十九  日
附錄犯罪法條：刑法第三百二十條第一項
意圖為自己或第三人不法之所有，而竊取他人之動產者，為竊盜罪，處五年以下有期
徒刑、拘役或五百元以下罰金。
